# 请教公司投产期的问题？

提问人：wangdaxia 时间：2010-06-11 15:14:46
现有一家公司从事煤矿开采，开采后的块煤需要再加工成精煤（公司的产品是精煤 ）对外出售，现在在筹建期中，因为本公司没有采煤资质，已将此开采业务包给一家有资质的公司去做，预计本月会开采出煤，但不会销售（因加工设备还在安装，需要再等几个月才能加工成精煤销售）。请教大家，本月开采出煤，算不算已进入投产期？谢谢:)

回答人：chenyiwei
回复 楼主 wangdaxia 的帖子开办期的目的是使企业计划中的主营业务具备正常开展所必须的条件。因此对于制造业企业而言，主要生产经营用固定资产达到预定可使用状态之前，不能认为开办期已经结束。